hu: Sportszerek > Szabadtéri kikapcsolódás > Vadászat és lövészet > Íjászat > Íj- és számszeríj-kiegészítők > Íj- és számszeríj-stabilizátorok: Íj és számszeríj-rezgéscsillapítók; Íj stabilizátorrudak; Stabilizátortartók és gyorscsatlakozók; Stabilizátorsúlyok
cs: Sportovní potřeby > Outdoorové aktivity > Lov a střelba > Lukostřelba > Luky a kuše – příslušenství > Stabilizátory na luky a kuše: Tlumiče vibrací na luky a kuše; Tyče stabilizátorů na luk; Držáky a rychloupínáky stabilizátorů; Závaží na stabilizátory
sv: Sportartiklar > Utomhusaktiviteter > Jakt och skytte > Bågskytte > Delar och tillbehör för pilbågar och armborstar > Stabilisatorer till båge och armborst: Vibrationsdämpare för pilbågar och armborst; Stabilisatorstänger för pilbågar; Stabilisatorfästen och snabbkopplingar; Stabilisatorvikter
de: Sportartikel > Outdoor-Aktivitäten > Jagen und Schießen > Bogenschießen > Bogen- & Armbrustteile & -zubehör > Stabilisatoren für Bogen und Armbrüste: Vibrationsdämpfer für Bogen & Armbrüste; Bogen-Stabilisatorstangen; Stabilisator-Halterungen & Quick-Disconnects; Stabilisator-Gewichte
zh-TW: 體育用品 > 室外休閒 > 打獵和射擊 > 射箭 > 弓弩配件 > 弓與十字弓穩定器: 弓與十字弓避震器; 弓用平衡桿; 安定桿底座與快拆座; 安定桿配重塊
nb: Sportsutstyr > Friluftsliv > Jakt og skyting > Bueskyting > Tilbehør til buer og armbrøster > Stabilsatorer til bue og armbrøst: Vibrasjonsdempere for bue og armbrøst; Stabilisatorstenger for bue; Stabilisatorfester og hurtigkoblinger; Stabilisatorvekter
vi: Dụng cụ thể thao > Giải trí ngoài trời > Săn bắn > Bắn cung > Phụ kiện cung và bộ cung tên > Bộ cân bằng cung và nỏ: Bộ giảm chấn cung & nỏ; Thanh giảm chấn cung; Ngàm gắn thanh giảm chấn & khóa tháo nhanh; Tạ giảm chấn
es: Equipamiento deportivo > Actividades al aire libre > Caza y tiro > Tiro con arco > Accesorios para arcos y ballestas > Estabilizadores para arcos y ballestas: Amortiguadores de vibración para arcos y ballestas; Barras estabilizadoras para arcos; Soportes de estabilizador y desconexiones rápidas; Pesas de estabilizador
pl: Sprzęt sportowy > Rekreacja na świeżym powietrzu > Myślistwo i strzelectwo > Łucznictwo > Akcesoria do łuków i kusz > Stabilizatory do łuków i kusz: Tłumiki drgań do łuków i kusz; Pręty stabilizatorów do łuku; Mocowania stabilizatorów i szybkozłączki; Ciężarki do stabilizatorów
el: Αθλητικά είδη > Υπαίθριες δραστηριότητες αναψυχής > Κυνήγι & σκοποβολή > Τοξοβολία > Αξεσουάρ τόξων & βαλλιστρών > Σταθεροποιητές τόξων & βαλλιστρών: Αποσβεστήρες κραδασμών τόξου και βαλλίστρας; Ράβδοι σταθεροποιητή τόξου; Βάσεις σταθεροποιητή και ταχυσύνδεσμοι; Βάρη σταθεροποιητή
sl-SI: Športna oprema > Rekreacija na prostem > Lov in streljanje > Lokostrelstvo > Dodatki za loke in samostrele > Stabilizatorji za loke in samostrele: Dušilci vibracij za loke in samostrele; Stabilizacijske palice za lok; Nosilci stabilizatorjev in hitri priključki; Uteži za stabilizator
nl: Sportartikelen > Buitenrecreatie > Jagen en schieten > Boogschieten > Onderdelen en accessoires voor bogen en kruisbogen > Stabilisatoren voor boog en kruisboog: Trillingsdempers voor bogen en kruisbogen; Boogstabilisatorstangen; Stabilisatorbevestigingen en quick disconnects; Stabilisatorgewichten
hr-HR: Sportska oprema > Rekreacija na otvorenom > Lov i streljaštvo > Streličarstvo > Pribor za luk i samostrel > Stabilizatori za luk i samostrel: Prigušivači vibracija za luk i samostrel; Šipke za stabilizator luka; Nosači i brzo odspajanje za stabilizator; Utezi za stabilizator
it: Articoli sportivi > Ricreazione outdoor > Caccia e tiro a segno > Tiro con l'arco > Componenti e accessori per arco e balestra > Stabilizzatori per archi e balestre: Smorzatori di vibrazioni per arco e balestra; Barre stabilizzatrici per arco; Supporti per stabilizzatori e sganci rapidi; Pesi per stabilizzatori
pt-PT: Artigos de desporto > Atividades recreativas no exterior > Caça e tiro > Tiro com arco > Acessórios para arco e besta > Estabilizadores para arco e besta: Amortecedores de vibração para arcos e bestas; Barras estabilizadoras para arcos; Suportes de estabilizador e engates rápidos; Pesos para estabilizadores
pt-BR: Artigos esportivos > Atividades ao ar livre > Caça e tiro > Tiro com arco > Peças e acessórios de arcos e bestas > Estabilizadores de arco e besta: Amortecedores de vibração para arcos e balestras; Barras estabilizadoras para arcos; Suportes para estabilizador e engates rápidos; Pesos para estabilizador
bg-BG: Спортни стоки > Спортни занимания на открито > Лов и стрелба > Стрелба с лък > Аксесоари за лък и арбалет > Стабилизатори за лък и арбалет: Вибрационни демпфери за лъкове и арбалети; Стабилизатори за лъка; Стойки за стабилизатори и бързи връзки; Тежести за стабилизатор
zh-CN: 体育用品 > 户外休闲 > 打猎与射击 > 射箭 > 弓/弩配件 > 弓/弩稳定器: 弓弩减震器; 弓用平衡杆; 减震杆底座与快拆件; 平衡杆配重
ro-RO: Articole sportive > Recreere în aer liber > Vânătoare și tir > Tir cu arcul > Accesorii pentru arcuri și arbalete > Stabilizatori pentru arcuri și arbalete: Amortizoare de vibrații pentru arcuri și arbalete; Bare stabilizatoare pentru arc; Sisteme de prindere și conectori rapizi pentru stabilizatoare; Greutăți pentru stabilizator
en: Sporting Goods > Outdoor Recreation > Hunting & Shooting > Archery > Bow & Crossbow Accessories > Bow & Crossbow Stabilizers: Bow & Crossbow Vibration Dampeners; Bow Stabilizer Bars; Stabilizer Mounts & Quick Disconnects; Stabilizer Weights
ko: 스포츠용품 > 야외 레크레이션 > 사냥/사격 > 양궁 > 활/석궁 부대용품 > 활/석궁 안정장치: 활 및 석궁 진동 댐퍼; 활 스태빌라이저 바; 스태빌라이저 마운트 및 퀵 디스커넥트; 스태빌라이저 무게추
lt-LT: Sporto prekės > Poilsis lauke > Medžioklė ir šaudymas > Lankininkystė > Lankų ir arbaletų priedai > Lankų ir arbaletų stabilizatoriai: Lankų ir arbaletų vibracijos slopintuvai; Lanko stabilizatorių strypai; Stabilizatorių laikikliai ir greito atjungimo jungtys; Stabilizatorių svareliai
fr: Équipements sportifs > Loisirs de plein air > Chasse et tir > Tir à l'arc > Pièces et accessoires d'arcs et arbalètes > Stabilisateurs pour arcs et arbalètes: Amortisseurs de vibrations pour arcs et arbalètes; Barres de stabilisation pour arcs; Fixations pour stabilisateurs et attaches rapides; Poids pour stabilisateurs
fi: Urheilutarvikkeet > Ulkoharrasteet > Metsästys ja ammunta > Jousiammunta > Jousi- ja varsijousitarvikkeet > Jousen ja varsijousen vakaajat: Jousen ja varsijousen tärinänvaimentimet; Jousen vakaajatangot; Vakaajan kiinnikkeet ja pikaliittimet; Vakaajan painot
tr: Spor Malzemeleri > Açık Hava Etkinlikleri > Avcılık ve Atıcılık > Okçuluk > Yay ve Arbalet Parçaları ve Aksesuarları > Yay ve Arbalet Dengeleyici: Yay ve arbalet titreşim sönümleyicileri; Yay dengeleyici çubukları; Dengeleyici bağlantıları ve hızlı çıkarıcılar; Dengeleyici ağırlıkları
ru: Спортивные товары > Активный отдых на открытом воздухе > Охота и стрельба > Стрельба из лука > Аксессуары для луков и арбалетов > Стабилизаторы для луков и арбалетов: Виброгасители для луков и арбалетов; Штанги стабилизаторов для луков; Крепления стабилизаторов и быстросъемы; Грузы для стабилизаторов
da: Sportsartikler > Friluftsliv > Jagt og skydning > Bueskydning > Reservedele og tilbehør til buer og armbrøste > Stabilisatorer til buer og armbrøster: Vibrationsdæmpere til bue og armbrøst; Stabilisatorstænger til bue; Stabilisatorbeslag og quick disconnects; Stabilisatorvægte
ja: スポーツ用品 > 屋外レクリエーション > 狩猟・射撃 > アーチェリー > ボウ・クロスボウ関連用品 > ボウ・クロスボウのスタビライザー: 弓＆クロスボウ用振動ダンパー; ボウスタビライザーバー; スタビライザーマウント＆クイックディスコネクト; スタビライザーウェイト
th: อุปกรณ์กีฬา > สันทนาการกลางแจ้ง > การล่าสัตว์และยิงปืน > การยิงธนู > อุปกรณ์คันธนูและหน้าไม้ > ชุดถ่วงของธนูและหน้าไม้: อุปกรณ์ลดแรงสั่นสะเทือนธนูและหน้าไม้; ก้านสเตบิไลเซอร์ธนู; ตัวยึดสเตบิไลเซอร์และตัวปลดเร็ว; ตุ้มถ่วงน้ำหนักสเตบิไลเซอร์
sk-SK: Športový tovar > Exteriérové rekreakčné športy > Poľovníctvo a streľba > Lukostreľba > Príslušenstvo pre luky a kuše > Stabilizátory pre luky a kuše: Tlmiče vibrácií pre luky a kuše; Stabilizačné tyče luku; Držiaky stabilizátora a rýchlospojky; Stabilizačné závažia